【裁判字號】    94,易,1485
【裁判日期】    950127
【裁判案由】    竊盜
【裁判全文】
臺灣高雄地方法院刑事判決              94年度易字第1485號
公  訴  人  臺灣高雄地方法院檢察署檢察官
被      告  乙○○
上列被告因竊盜案件，經檢察官聲請以簡易判決處刑（94年度偵
字第15916 號）及移送併辦（94年度偵字第16453 號），本院認
不應以簡易判決處刑，改依通常程序審理，判決如下：
    主  文
乙○○連續踰越安全設備、於夜間侵入住宅竊盜，累犯，處有期
徒刑拾月。扣案之Ｔ型扳手壹支沒收。
    事  實
一、乙○○前因施用毒品案件，經本院以民國93年易字第1094號
    判處有期徒刑5 月確定，於94年6 月5 日執行完畢，翌日出
    監。詎仍不知悔改，基於意圖為自己不法所有之概括犯意，
    連續於：(一)94年6 月12日21時許，在高雄市○○區○○路焚
    化爐旁之人行道上，以自備之鑰匙1 支開啟電門之方式，竊
    取丁○○所有之車號QXF-962 號輕型機車，得手後供己騎用
    ，並將上開機車車牌卸下，裝上其向友人黃清風所借得之車
    號ZIL-689 號輕型機車之車牌。(二)94年7 月8 日19時許，至
    甲○○○位於高雄市小港區○○○路130 號之住處，以推開
    該住宅未上鎖之窗戶，踰越該窗戶進入之方式，侵入上開住
    宅，竊取甲○○○所有之芒果6 顆、鴨賞3 付、烏魚子3 付
    、蘋果1 顆、衛生紙數包、可樂2000㏄1 瓶、沙士1250㏄1
    瓶等物，得手後欲離開現場時為返家之甲○○○發現，乙○○迅速逃離現場，嗣於當日21時20分許，經警會同甲○○○
    在乙○○位於高雄市小港區○○○路127 號之住處查獲，並
    扣得2000㏄可樂空瓶1 支（已發還甲○○○）。(三)94年7 月
    16日15時許，在高雄市○○區○○街1 巷51號前，見戊○○
    所有之車號PEB-146 號重型機車停放於該處，即持其所有客
    觀上對人之生命、身體、安全具有危險性之Ｔ型扳手1 支，
    撬開該機車之座墊，自座墊底下置物箱內竊取戊○○所有背
    包1 只（內有行動電話1 支、信用卡帳單1 張）。嗣於同日
    15時50分許，乙○○牽著上開丁○○遭竊之機車、帶著前開
    背包行經高雄市○○區○○街1 巷43號前時，為警當場查獲
    ，並扣得上開Ｔ型扳手1 支。
二、案經高雄市政府警察局小港分局報請臺灣高雄地方法院檢察
    署檢察官偵查後聲請簡易判決處刑及移送併辦。
    理  由
一、訊據被告乙○○坦承曾於上開時、地竊取丁○○之機車、甲○○○之飲料1 瓶等事實，惟辯稱：事實(二)部分只有偷1 瓶
    用可樂瓶裝的青草茶，沒有偷其他東西，事實(三)部分是在高
    雄市○○區○○街附近某大樓電梯口發現戊○○的背包，以
    為該背包沒有人要才拿走云云。經查：
  (一)程序方面：
  1.證人即被害人丁○○、戊○○於警詢時所述，均屬被告以外
    之人於審判外之言詞陳述，而公訴人及被告就上開言詞陳述
    ，均於審判程序同意作為證據（見本院95年1 月18日審判筆
    錄），本院審酌該言詞陳述作成之情形均屬正常，並無何違
    背法定程序之情形，且與待證事實有關聯性，認適當作為證
    據，故上開言詞陳述依刑事訴訟法第159 條之5 第1 項規定
    ，均具有證據能力。
  2.證人即被害人甲○○○於警詢時所述，及卷附丁○○、甲○○○、戊○○出具之贓物認領保管單各1 紙，均屬被告以外
    之人於審判外之言詞、書面陳述，而公訴人及被告就上開言
    詞、書面陳述，於本院調查證據時知有刑事訴訟法第159 條
    第1 項不得為證據之情形，均未於言詞辯論終結前聲明異議
    ，視為同意作為證據，本院審酌該等言詞、書面陳述作成之
    情形均屬正常，並無何不當之情形，且與待證事實有關聯性
    ，認適當作為證據，故上開言詞、書面陳述依刑事訴訟法第
    159 條之5 之規定，均具有證據能力。
  (二)實體方面：
  1.犯罪事實(一)部分：被告於警、偵訊及本院審理時對該部分犯
    行均坦承不諱，核與證人即被害人丁○○於警詢時證述之情
    節相符，復有丁○○出具之贓物認領保管單1 紙在卷可憑，
    堪認被告自白與事實相符。
  2.犯罪事實(二)部分：被告坦承於上開時、地推開未上鎖之窗戶
    ，由窗戶進入被害人甲○○○家中竊盜之事實，惟辯稱僅竊
    取可樂瓶裝之青草茶1 瓶云云。查證人即被害人甲○○○於
    警詢時證稱：伊和被告是鄰居，伊於94年7 月8 日19時許，
    看到被告在伊家屋頂，手裡還提著2 包塑膠袋，被告看到伊
    就跑，伊覺得怪怪的，就回家找找看有沒有東西不見，打開
    冰箱後就發現芒果6 顆、鴨賞3 付、烏魚子3 付、蘋果1 顆
    、衛生紙數包、可樂2000㏄1 瓶、沙士1250㏄1 瓶等物不見
    了，伊馬上追出去，沒有追上被告，但被告邊跑邊掉從伊家
    裡偷走之抽取式衛生紙2 包和沙士1250㏄1 瓶，後來伊和警
    察一起去被告家裡找他，在被告家裡找到伊失竊的可樂瓶，
    裡面的可樂已被喝光等語（見偵一卷第9 頁至第11頁），復
    於本院審理時到庭具結證稱：94年7 月8 日太陽下山後被告
    有到伊家裡偷東西，家裡未上鎖之窗戶被打開了，被告行竊
    後，手裡拿著2 個袋子在伊家屋頂波浪板上走（該房子是一
    人高之矮房子），伊本來就認識被告，看到就叫他，被告就
    跳下來跑走，逃離現場時路上有掉衛生紙和可樂1 瓶，伊確
    定家裡有失竊烏魚子、鴨賞、芒果、梨子、蘋果、衛生紙、
    可樂2 瓶，後來在被告家中查獲之可樂空瓶，裡面原本裝的
    是可樂等語（見本院94年12月14日審判筆錄），證人甲○○○於警詢、本院審理時所述情節大致相符，復有其出具之贓
    物認領保管單1 紙在卷可考，參以被告行竊後逃離現場時，
    手上拿著2 個塑膠袋之事實，業據被告於本院審理時自承在
    卷（見本院95年1 月18日審判筆錄），並經證人甲○○○證
    述明確，被告雖辯稱該2 個袋子內是裝自己的衣服云云，惟
    被告既然至他人家中竊取物品，為求行竊、逃逸時行動方便
    ，衡情實無隨身攜帶2 袋衣服之動機及必要，被告所辯並不
    足採，況證人甲○○○已證稱被告邊跑邊掉竊得之衛生紙、
    沙士等物，可認被告逃離現場時所提2 個塑膠袋內應係放置
    竊得之贓物無誤，是被告所竊得之物品顯然不只可樂1 瓶，
    否則即無須以2 個塑膠袋盛裝，堪認關於被告究竟竊得哪些
    物品乙節，證人甲○○○所證內容較被告所述可採，被告所
    辯不足採信。又證人甲○○○於警詢、本院審理時所證失竊
    物品項目有少許差異，本院審酌證人甲○○○係於失竊後約
    3 小時（94年7 月8 日22時15分許）即接受警方詢問，失竊
    後5 個多月（94年12月14日）始至本院作證，因人之記憶通
    常會隨時間之經過而淡忘，衡情證人甲○○○於接受警詢時
    對於失竊物品項目之記憶應較本院作證時深刻，從而，應認
    證人甲○○○於警詢時所述失竊物品內容較為可採。綜上，
    被告確實自證人甲○○○家中竊得上開芒果、鴨賞、烏魚子
    、蘋果、衛生紙、可樂、沙士等物無訛。
  3.犯罪事實(三)部分：被告曾於94年7 月17日警詢時自承：為警
    查獲時所持有之背包1 只，是伊於94年7 月16日15時許，在
    高雄市○○區○○街1 巷某號前，以警方查扣之Ｔ型扳手撬
    開車號不詳之機車座墊，自置物箱內竊得等語（見偵二卷第
    8 頁），核與證人即被害人戊○○於94年7 月16日警詢時證
    述：警方查獲之背包內有行動電話1 支、信用卡帳單1 張，
    均為伊所有，伊本來放在停放於小港區○○街1 巷51號前之
    PEB-146 號機車座墊置物箱內，現在該車座墊已被撬開等語
    （見偵二卷第13頁）相符，並有戊○○出具之贓物認領保管
    單1 紙附卷及Ｔ型扳手1 支扣案可稽。至被告雖於檢察官偵
    訊及本院審理時辯稱上開背包不是撬開機車座墊而竊取的云
    云，惟被告先於94年7 月17日檢察官偵訊時辯稱上開背包是
    放在機車上，不是放在座墊下云云，復於94年8 月30日檢察
    官偵訊及本院審理時改稱是伊去秀峰街附近找朋友時，在朋
    友所住大樓電梯口看見該背包而帶走云云，所辯前後不一，
    且本件確已扣得Ｔ型扳手1 支，足認被告警詢所述與事實相
    符，其有持Ｔ型扳手撬開上開機車座墊，自置物箱內竊取背
    包之犯行無疑，被告於檢察官偵訊及本院審理時改稱沒有撬
    開機車座墊竊取背包云云，為事後卸責之詞，不足採信。
  4.綜上所述，本件事證明確，被告犯行均堪認定。
二、按刑法上所謂夜間，為日出前日沒後，此徵之刑事訴訟法第
    100 條之3 第3 項規定，至為明顯，本件被告係於94年7 月
    8 日19時許侵入被害人甲○○○住宅行竊，該日日沒時間為
    18時47分，有交通部中央氣象局編印之日出日沒時刻表在卷
    可考，被告上開犯行顯係夜間侵入住宅竊盜無疑。又窗戶為
    安全設備之一種，被告於事實(二)部分係踰越窗戶進入他人住
    宅行竊，自應論以踰越安全設備竊盜罪。再按刑法第321 條
    第1 項第3 款攜帶兇器竊盜罪，係以行為人攜帶兇器竊盜為
    其加重條件，此所謂兇器，其種類並無限制，凡客觀上足對
    人之生命、身體、安全構成威脅，具有危險性之兇器均屬之
    ，且祇須行竊時攜帶此種具有危險性之兇器為已足，並不以
    攜帶之初有行兇之意圖為必要（最高法院79年台上字第5253
    號判例意旨參照）。查被告為事實(三)竊盜行為時所攜帶之Ｔ
    型扳手1 支，尖端部分為金屬材質，質地堅硬，屬客觀上足
    以對人之生命、身體、安全構成威脅，具有危險性之器械，
    此有上開扳手照片1 張附卷可證，顯係具有危險性之兇器。
    是核被告於事實(一)所為，係犯刑法第320 條第1 項普通竊盜
    罪，於事實(二)所為，係犯刑法第321 條第1 項第1 款、第2
    款踰越安全設備、夜間侵入住宅竊盜罪，於事實(三)所為，係
    犯刑法第321 條第1 項第3 款攜帶兇器竊盜罪。公訴意旨固
    認被告於事實(二)所為犯行，涉犯刑法第320 條第1 項普通竊
    盜罪，然被告係以踰越窗戶、夜間侵入他人住宅之方式犯之
    ，前已述及，該部分犯行顯已構成踰越安全設備、夜間侵入
    住宅竊盜罪，公訴意旨認被告係犯普通竊盜罪，尚有未洽，
    惟其基本事實同一，本院自應予以審理，並變更起訴法條。
    被告先後3 次竊盜行為，時間緊接，手法相同，觸犯基本構
    成要件同一之罪名，顯係出於概括犯意反覆為之，為連續犯
    ，爰依刑法第56條之規定，從一重論以事實(二)之踰越安全設
    備、夜間侵入住宅竊盜罪，並加重其刑。檢察官雖僅就被告
    關於事實(二)部分之犯行聲請簡易判決處刑，惟被告除前開事
    實(二)之犯行外，復於上開時、地有犯罪事實(一)、(三)所示之犯
    行，已如前述，該部分犯行與前揭業經聲請簡易判決處刑之
    事實(二)部分犯行有連續犯之裁判上一罪關係，前已敘明，均
    為聲請簡易判決處刑效力所及，本院自應併予審理。被告曾
    有如犯罪事實欄所示之論罪科刑前科，此有臺灣高等法院被
    告前案紀錄表1 紙在卷可憑，其於有期徒刑執行完畢後5 年
    內，再犯本件有期徒刑以上之罪，為累犯，應依刑法第47條
    規定加重其刑，並依同法第70條規定遞加之。爰審酌被告正
    值青壯，竟不思以正當之方式獲取財物，而貪圖私欲，竊取
    他人之財物，侵害他人之財產安全，惡性非輕；惟念其犯後
    坦承部分犯行，且所竊得之物品價值非鉅，其中事實(一)、(三)
    部分竊得之物均已為警查獲而發還被害人，及其犯罪動機、
    目的、手段、次數等一切情狀，量處如主文所示之刑，以資
    懲儆。
三、扣案之上開Ｔ型扳手1 支，係被告所有，此據被告陳明在卷
    （見偵二卷第49頁），且為供被告本件犯罪所用之物，應依
    刑法第38條第1 項第2 款規定宣告沒收。至被告用以竊取事
    實(一)所示機車所用之鑰匙1 支，已遭被告丟棄，業據被告供
    述明確（見偵二卷第8 頁），應認業已滅失，爰不為沒收之
    宣告，併此敘明。
據上論斷，應依刑事訴訟法第299 條第1 項前段、第300 條，刑
法第56條、第321 條第1 項第1 款、第2 款、第47條、第38條第
1 項第2 款，判決如主文。
本案經檢察官丙○○到庭執行職務。
中    華    民    國    95    年    1     月    27    日
                  刑事第5 庭    審判長法  官  李嘉興
                                      法  官  陳君杰
                                      法  官  楊筑婷
以上正本證明與原本無異。
如不服本判決，應於收受送達後10日內向本院提出上訴書狀。
中    華    民    國    95    年    1     月    27    日
                                      書記官  林雯琪
附錄本案論罪科刑法條
中華民國刑法第321條
犯竊盜罪而有左列情形之一者，處6 月以上、5 年以下有期徒刑
：
一  於夜間侵入住宅或有人居住之建築物、船艦或隱匿其內而犯
    之者。
二  毀越門扇、牆垣或其他安全設備而犯之者。
三  攜帶兇器而犯之者。
四  結夥三人以上而犯之者。
五  乘火災、水災或其他災害之際而犯之者。
六  在車站或埠頭而犯之者。
前項之未遂犯罰之。


司法院資訊處製作；財團法人民間司法改革基金會備份。
